臺灣高等法院刑事判決
109年度上訴字第2687號
上  訴  人  臺灣新北地方檢察署檢察官
上  訴  人  
即  被  告  黃思凱


被      告  周怡伶



上  一  人                    
選任辯護人  蔡孝謙律師(法扶)
上列上訴人等因被告等妨害風化案件，不服臺灣新北地方法院10
8年度訴字第775號，中華民國109年4月22日、109年5月13日第一
審判決（起訴案號：臺灣新北地方檢察署106年度偵字第37196 
號、108年度偵緝字第854號），提起上訴，本院判決如下：
    主  文
上訴駁回。
    犯罪事實
一、乙○○與鄭互菖（業經臺灣新北地方法院以106年度簡字第505
    2號判決判處有期徒刑6月並確定）、「陳雲飛」及「陳雲飛
    」所屬之應召站集團內之成年成員等人，共同基於意圖使女
    子與他人為性交行為而媒介以營利之犯意聯絡，由乙○○以不
    詳方式招攬不特定男客，並與該應召站集團成年成員聯繫後
    ，由該應召站集團安排應召女子與乙○○所招攬之不特定男客
    為性交行為，乙○○即可從中獲得媒介性交易之佣金，嗣由鄭
    互菖依「陳雲飛」之指示，依該應召站集團成年成員交付之
    清冊，於民國106年6月12日5時12分許，將乙○○媒介男客之
    佣金新臺幣(下同)1萬元匯入乙○○申辦之臺灣土地銀行正濱
    分行帳號OOOOOOOOOOOO號帳戶（下稱土地銀行帳戶）內，乙
    ○○即以此方式媒介他人性交易而牟利，獲取佣金1萬元。
二、案經新北市政府警察局三重分局報告臺灣新北地方檢察署檢
    察官偵查起訴。
    理  由
甲、有罪部分（即被告乙○○部分）：
壹、程序部分：
　　本院援引之下列證據資料（包含供述證據、文書證據等），
    並無證據證明係公務員違背法定程序所取得。又檢察官、被
    告乙○○於原審準備程序、審理時及本院準備程序、審理時，
    對原審及本院所提示之被告以外之人審判外之供述，包括供
    述證據、文書證據等證據，就證據能力均未表示爭執，且迄
    言詞辯論終結前並未聲明異議，亦無顯有不可信之情況與不
    得作為證據之情形，本院審酌上開證據資料製作時之情況，
    尚無違法不當及證明力明顯過低之瑕疵，認為以之作為證據
    應屬適當，是依刑事訴訟法第159條至第159條之5規定，本
    院所引用供述證據及文書證據均有證據能力。
貳、實體部分：
一、事實之認定
    訊據上訴人即被告乙○○矢口否認有何圖利媒介性交之犯行，
    辯稱：「106年間伊做網拍、經營洗車廠、室內裝修、水產
    ，土地銀行帳戶伊是用來收取上開收入等，伊不知道為何有
    該筆1萬元匯入，應該是網拍所得，伊洵無圖利媒介性交易
    犯行。」云云。經查：
  ㈠證人鄭互菖依「陳雲飛」之指示，依該應召站集團成年成員
    交付之清冊，於106年6月12日5時12分許，將1萬元匯入被告
    乙○○之土地銀行帳戶內，業據證人鄭互菖迭於警詢、偵查及
    原審審理時證述屬實（見偵卷第17至21、232至234頁、原審
    卷第236至241頁），並有卷附之新北市政府警察局106年7 
    月31日新北警刑字第OOOOOOOOOO號函暨附件臺灣土地銀行正
    濱分行乙○○帳戶開戶基本資料、往來明細查詢、帳號清冊、
    自動櫃員機交易明細表、中華郵政股份有限公司109年1 月3
    1日儲字第OOOOOOOOOO號函暨附件鄭互菖帳戶開戶資料及客
    戶歷史交易清單（見偵卷第53至60、191至195、215頁、原
    審卷第197至209頁)附卷可佐，足信為真實。
  ㈡被告乙○○辯稱：「其所有之上開土地銀行帳戶內經人匯入之1
     萬元並非其媒介性交易所得，應該是網拍所得。」云云，
    惟：
　1.證人鄭互菖於警詢時證稱：「伊老闆係『陳雲飛』，伊工作內
    容為收取小姐之性交易所得，均係由『陳雲飛』以微信告知伊
    小姐之房號，伊依指示前往收取，伊再依『陳雲飛』之指示在
    雙北地區某路口將款項交給不特定人。另帳號清冊是由『陳
    雲飛』聯繫他人交給伊，伊逐一依清冊之帳號、金額匯款，
    該等款項均為皮條客介紹客人為性交易之媒介費用。」等語
    （見偵卷第17至21頁）。又同經證人鄭互菖依帳號清冊匯款
    之對象之證人王志豪於偵查中供承：「伊是於106年初兼差
    加入應召站集團，由伊與集團成員聯絡，如有男客要從事性
    交易，會透過伊聯繫集團成員，確定小姐可以的時間地點，
    伊再回報給男客，男客再到約定的時間地點從事性交易，由
    小姐直接跟男客收錢，伊從中抽1至2成之佣金報酬，伊所賺
    取之佣金由集團成員匯入伊國泰世華銀行之帳戶。」等語（
    見偵卷第260、261頁），及證人鄭互菖依帳號清冊匯款之對
    象凌玉英於偵查中供承：「伊從106年5月中旬開始從事媒介
    不特定男客之行為，伊是用LINE暱稱『凌莉』與『夢加一』聯繫
    ，當有男客透過LINE跟伊聯繫要從事性交易，伊會請男客到
    新社旅社樓下等，伊再跟『夢加一』聯繫，『夢加一』會告知伊
    房號，伊再用LINE告知男客房號，性交易費用由小姐直接跟
    男客收錢，伊抽取佣金係1個男客完成性交易約300元，集團
    成員會將伊賺取之佣金匯入黃美英借伊使用之華南銀行帳戶
    。」等語（見偵卷第249至251 頁）。經核證人鄭互菖、王
    志豪、凌玉英等3人之證言互核相符，且有帳號清冊、自動
    櫃員機交易明細表（見偵卷第191至195、211頁）在卷可佐
    ，足見證人鄭互菖依「陳雲飛」所屬之應召站集團成員交付
    之帳號清冊逐一匯款之金額，確係集團內從事介紹男客之人
    ，因媒介性交易而獲取之媒介報酬無訛。
　2.被告乙○○所使用之土地銀行帳戶，亦與證人王志豪、凌玉英
    相同，經證人鄭互菖依前開相同方式匯款1萬元，衡諸一般
    人匯款予他人，均係出於特定目的，豈會隨意匯款至不相干
    之人之帳戶？何況證人鄭互菖係根據『陳雲飛』聯繫他人交付
    之匯款帳號清冊，逐一依清冊之帳號、金額匯款，該等款項
    均為皮條客介紹客人為性交易之媒介費用，諒無匯錯帳號之
    可能。可見被告乙○○應有與同應召站集團之成員共同基於意
    圖使女子與他人為性交行為而媒介以營利之犯意聯絡，而為
    該應召站集團招攬不特定男客在先，且確經該應召站集團安
    排應召女子與被告乙○○所招攬之不特定男客為性交易後，被
    告乙○○始從中取得鄭互菖依帳號清冊匯款之1
　　萬元佣金無訛。
  3.證人鄭互菖雖於偵查中及原審審理時改稱：「伊不知道清冊
    匯款之對象是否為皮條客，款項及清冊是由『陳雲飛』聯繫
    他人交給伊，款項是否為性交易所得伊不清楚。」等語（見
    偵卷第232至234頁、原審卷第240頁）。然證人鄭互菖於原
    審審理時亦結證稱：「伊工作之內容是每天去飯店和從事性
    交易之小姐收錢，公司每天都會派人和伊約在三重某路口，
    伊要將跟小姐收的錢交回去。另公司的人每週會給伊一次匯
    款清單，例如當天是要交回1萬元，而名單上要匯出的是2 
    萬，公司會再給伊1萬元，連同伊原本應該要繳回的1萬，伊
    就依名單上去轉帳或存入。」等語（見原審卷第236至241 
    頁），顯見證人鄭互菖所稱其工作之內容，即係共同分擔其
    所屬之應召站集團所為之媒介性交易行為，而其依帳號清冊
    匯款之金錢來源，其中確有其甫收取之性交易所得無誤，與
    前開證人王志豪、凌玉英均證稱渠等之工作內容係負責聯繫
    男客，所賺取之媒介性交易之佣金，係由性交易所得中以成
    數或固定金額抽取，統一由集團成員匯款以獲取過程、細節
    互核相符，足徵證人鄭互菖於警詢中證稱依帳號名冊之對象
    即為媒介性交易之人等內容屬實。證人鄭互菖於偵查及原審
    審理中翻異前詞，應屬迴護被告乙○○之詞，殊無足採，實不
    足據此為被告乙○○有利之認定。
  4.被告乙○○雖否認證人鄭互菖匯入其土地銀行帳戶之1萬元為
    其媒介性交易之報酬云云。然依上述證人鄭互菖、王志豪、
    凌玉英之證述及國泰世華銀行帳戶交易明細、扣案之帳號清
    冊、自動櫃員機交易明細表等件勾稽，足見本案鄭互菖所屬
    之應召站，係因媒介者將性交易之訊息提供給不特定男客，
    待有意從事性交易之男客經媒介者與應召站聯繫，取得性交
    易之時間、地點，並告知男客，遂使男客與應召站女子完成
    性交易及給付費用後，方按媒介之人數由鄭互菖匯款相對之
    報酬，當無可能在被告乙○○全無任何媒介性交易之貢獻下，
    平白給付被告乙○○上開1 萬元之佣金。況倘被告乙○○所辯為
    真，無論係經營網拍、洗車廠、室內裝修或水產之何種收入
    ，衡情應不至於無任何相關交易往來紀錄可循，
　　參諸營業者對客戶匯入之價款會一一核對帳目，以確定客戶
    是否付款，尤以經營網拍業者對此節更為注意，蓋網拍業者
    多線上作業，無法親眼確認客戶，應更為謹慎、小心，被告
    乙○○卻就本案經鄭互菖匯款該1萬元之原因為何，始終未能
    明確說明，僅稱其不認識鄭互菖，與其無金錢往來，不知何
    以有該筆款項匯入云云（見原審卷第244、246頁、本院卷第
    146、147、189、190頁），要與常情有違，其所辯自無足採
    。
　5.又核對自證人鄭互菖設於中華郵政股份有限公司帳號OOOOOO
    OOOOOOO號帳戶，匯款至被告乙○○設於土地銀行帳戶之款項
    ，除本案於106年6月12日之1萬元外，尚有於106年5月22日
    之2,300元、106年5月29日之2,100元、106年6月19日之700
    元、3000元之交易紀錄，有往來明細查詢（見偵卷第53至58
    頁）、客戶歷史交易清單（見原審卷第201至209頁）在卷可
    參，顯見被告乙○○係有多次受領鄭互菖所匯款項之情形，被
    告前開所辯與常情不符，難以採信。
　6.至被告於本院審理時提出網拍時與他人之臉書截圖、名片（
    見本院卷第95至121頁），然其上開臉書截圖所顯示之時間
    在2019年4月12日、15日，與本案106年6月12日相距甚遠，
    且其所提供之名片，僅能說明被告任職之公司職稱，均無礙
    於認定其有上開犯行，附此說明。
  ㈢綜上所述，被告乙○○所辯，要與常情有違，顯係事後卸責之
    詞，不足採信。本件事證明確，被告乙○○之圖利媒介性交犯
    行，洵堪認定，應依法論科。
二、論罪之說明：
  ㈠核被告乙○○所為，係犯刑法第231條第1項前段之圖利媒介性
    交罪。
　㈡被告乙○○與鄭互菖、「陳雲飛」及同應召站集團內之成年成
    員，有犯意聯絡與行為分擔，均為共同正犯。另起訴書雖認
    被告乙○○係基於幫助意圖使女子與他人為性交行為而媒介以
    營利之不確定故意，於106年間某日，將其土地銀行帳戶之
    提款卡（含密碼）交給不詳之應召站成員，以供作應召集團
    提領媒介性交易所得之用等情，惟查，被告乙○○自始均供稱
    其土地銀行帳戶僅自己一人使用，未曾交付他人等語，且亦
    查無證據明上節，起訴書認定被告乙○○係幫助犯，應有誤會
    ，併此敘明。
三、維持原判決及駁回上訴之理由：　　
  ㈠本院綜合調查證據結果，認原審就此部分以被告乙○○犯罪事
    證明確，而適用刑法第28條、第231條第1項前段、第41條第
    1項前段、第38條之1第1項前段、第3項，刑法施行法第1 條
    之1等規定， 並審酌被告乙○○正值青壯，不思以正道取財，
    竟共同藉媒介女子與他人為性交以牟利，助長違法色情行業
    氾濫，破壞社會善良風氣，所為實有不該；惟念及其犯罪並
    未施用暴力、脅迫手段之情形，復斟酌擔任之角色僅係在男
    客與應召站中之居中聯繫，尚非主要經營應召站之人，兼衡
    被告乙○○否認犯行之犯後態度，被告乙○○自陳為專科畢業之
    智識程度，已婚、從事販賣水產、室內裝修、網拍，收入不
    固定，須扶養2名未成年子女之生活狀況（見原審卷第245頁
    、本院卷第190頁）等一切情狀，量處有期徒刑5月，如易科
    罰金，以1千元折算1日；復就沒收說明：按犯罪所得，屬於
    犯罪行為人者，沒收之；但有特別規定者，依其規定；前2
    項之沒收，於全部或一部不能沒收或不宜執行沒收時，追徵
    其價額，刑法第38條之1第1項、第3項定有明文；又按共同
    正犯犯罪所得之沒收、追徵，應就各人所分得之數為之；所
    謂各人「所分得」之數，係指各人「對犯罪所得有事實上之
    處分權限」而言；因此，若共同正犯各成員內部間，對於犯
    罪所得分配明確時，應依各人實際所得宣告沒收；若共同正
    犯對於犯罪所得，其個人確無所得或無處分權限，且與其他
    成員亦無事實上之共同處分權限者，自不予諭知沒收（最高
    法院107年度台上字第2989號判決意旨參照）。查被告乙○○
    與鄭互菖、「陳雲飛」及同應召站集團內之成年成員共犯本
    案圖利媒介性交之行為，自身則獲取1 萬元為佣金報酬，詳
    如前述，是上開1萬元即分屬被告乙○○之犯罪所得，因未扣
    案，依上開規定及說明，應諭知沒收，並於全部或一部不能
    沒收或不宜執行沒收時，追徵其價額。
  ㈡經核原判決就此部分認事用法，均無違誤。被告乙○○上訴仍
    否認犯行，而指摘原判決不當。惟本案經原判決逐一剖析，
    並就卷內證據資料參互審酌，認定被告乙○○確有與鄭互菖、
    「陳雲飛」及同應召站集團內之成年成員共犯本案圖利媒介
    性交之行為，並獲取1萬元之佣金作為報酬之圖利媒介性交
    犯行明確，且原審已審酌刑法第57條各項事由(本院另補正
    審酌被告並無前科之素行，見卷附本院被告前案紀錄表)，
    在適法範圍內行使其量刑之裁量權，核無違法或不當之情形
    ，業經本院詳述如前，被告乙○○未提出其他新證據，仍執陳
    詞否認有圖利媒介性交之犯行之上訴，為無理由，應予駁回
    。
乙、無罪部分（即被告甲○○部分）：
一、公訴意旨另以：被告甲○○明知申辦帳戶手續簡便，且申辦人
    無須具備特殊條件，依一般社會生活之通常經驗，本可得見
    提供金融帳戶予他人，可幫助他人提領媒介女子與他人為性
    交易行為之犯罪所得，竟在該結果之發生亦不違背其本意之
    情形下，基於幫助意圖使女子與他人為性交行為而媒介以營
    利之不確定故意，基於幫助證人鄭互菖、「陳雲飛」及「陳
    雲飛」所屬之應召站集團成年成員使女子與他人為性交之行
    為而媒介以營利之犯意，於106年間某日，將其所申設之臺
    灣新光商業銀行（下稱新光銀行）林森北路分行帳號OOOOOO
    OOOOOOO號帳戶(下稱新光銀行帳戶)之提款卡及密碼交給不
    詳應召站成員，以供作應召站集團提領性交易所得之用。該
    提款卡及密碼旋經不詳應召站成員交付證人鄭互菖、「陳雲
    飛」及「陳雲飛」所屬之應召站集團成年成員共組之媒介性
    交易集團，以供入帳規避查緝之犯罪工具。其後該應召站成
    員取得上開帳戶資料後，即利用LINE通訊軟體，散布性交易
    訊息對外招攬男客，由應召站成員與男客約定性交易時間、
    地點、約定性交易價格後，告知議妥之性交易地點，指定應
    召女子至指定地點，由應召女子與不特定男客從事性交易，
    該應召女子向男客收取性交易所得後，即於106年6 月12日5
    時29分許，將性交易款項4,000元匯款至被告甲○○上開新光
    銀行帳戶內。因認被告甲○○涉犯刑法第30條第1 項前段、第
    231條第1項前段之幫助圖利媒介性交罪嫌。
二、證據能力之說明：
    按刑事訴訟法基於證據裁判主義及嚴格證明法則，明定得以
    作為認定犯罪事實存否之依據者，以有證據能力之證據為限
    。而「傳聞排除法則」中所謂被告以外之人於審判外之陳述
    無證據能力，係針對證據目的在於證明犯罪事實爭點（issu
    e on fact ）之證據資格而言，若證據之目的僅係作為「彈
    劾證據憑信性或證明力」之用（issue on credibility），
    旨在減損待證事實之成立或質疑被告或證人陳述之憑信性者
    ，其目的並非直接作為證明犯罪事實成立存否之證據，則無
    傳聞排除法則之適用，此即英美法概念所稱「彈劾證據」（
    impeachment evidence），日本刑事訴訟法第328 條亦已就
    此項「彈劾證據」予以明文規定，基於刑事訴訟發現真實及
    公平正義之功能，於我國刑事訴訟上亦應有其適用。故於審
    判期日證人所為陳述與審判外之陳述相異時，仍可提出該證
    人先前所為自我矛盾之陳述，用來減低其在審判時證言之證
    明力，此種作為彈劾證據使用之傳聞證據，因非用於認定犯
    罪事實之基礎，不受傳聞法則之拘束。因此，被告以外之人
    於審判外之言詞或書面陳述，雖不得以之直接作為證明犯罪
    事實存否之證據，但非不得以之作為彈劾證據，用來爭執或
    減損被告、證人或鑑定人陳述之證明力，最高法院98年度台
    上字第2079號、第2896號、第4029號判決參照。本件以下所
    引有關上揭被告以外之人於審判外之言詞及書面陳述，均非
    直接證明犯罪事實存否之證據，依前開判決意旨，皆不受證
    據能力規定及傳聞法則之限制。
三、按犯罪事實應依證據認定之，無證據不得認定犯罪事實，刑
    事訴訟法第154條第2項定有明文。又認定犯罪事實所憑之證
    據，雖不以直接證據為限，間接證據亦包括在內，然而無論
    直接或間接證據，其為訴訟上之證明，須於通常一般之人均
    不致有所懷疑，而得確信其為真實之程度者，始得據為有罪
    之認定，倘其證明尚未達到此一程度，而有合理之懷疑存在
    時，事實審法院在心證上無從為有罪之確信，自應為無罪之
    判決，最高法院76年台上字第4986號判例意旨參照。刑事訴
    訟法第161條第1項規定：檢察官就被告犯罪事實，應負舉證
    責任，並指出證明之方法；因此，檢察官對於起訴之犯罪事
    實，應負提出證據及說服之實質舉證責任。倘其所提出之證
    據，不足為被告有罪之積極證明，或其指出證明之方法，無
    從說服法院以形成被告有罪之心證，基於無罪推定之原則，
    自應為被告無罪判決之諭知，最高法院92年台上字第128號
    著有判例參照。
四、檢察官認被告甲○○涉犯上揭罪嫌，係以被告甲○○之供述、證
    人鄭互菖之證述、證人即應召女子郝愛敏及伍紅麗於警詢之
    證述、帳號清冊、自動櫃員機交易明細表、被告甲○○之新光
    銀行帳戶客戶資料、交易明細等為其主要論據。訊據被告甲
    ○○堅詞否認有何幫助圖利媒介性交之犯行，辯稱：「伊與林
    伯儒是認識很久的朋友，因他於106年間向伊說他欠銀行錢
    ，無法使用自己名義之帳戶，要借伊之帳戶使用，伊就將未
    使用之新光銀行帳戶改好密碼，將提款卡、存摺都交給他，
    借他用，後來他有將卡片還給伊，卡片斷掉，伊未予理會，
    伊不知道帳戶內有媒介性交易之款項匯入，洵無幫助媒介性
    交易犯行。」等語。經查：
  ㈠證人林伯儒於偵查中結證稱：「因伊有銀行欠款，若有錢進
    入自己的帳戶，會被銀行扣掉，故沒辦法使用自己的帳戶，
    而伊與甲○○已認識5、6年，有很多共同朋友，故伊於106 年
    間有向甲○○借用其新光銀行帳戶，她是在便利商店設定密碼
    ，再將帳戶提款卡拿給伊。伊白天做房仲，晚上有兼職酒店
    幹部，帳戶是酒店客人會轉帳進來，後來伊有將卡片還給甲
    ○○，但存摺遺失。」等語（見偵卷第297、298 頁），於原
    審審理時結證稱：「伊於2、3年前，因有欠銀行錢，如果有
    錢轉到伊自己帳戶，會被銀行扣走，伊和甲○○認識很多年，
    很常聯絡，故向甲○○表示上情，說伊沒有卡片可以和銀行往
    來，要向她借帳戶，甲○○同意，她在便利商店改帳戶密碼，
    並將其新光銀行帳戶之提款卡、存摺交給伊，甲○○並沒有向
    伊收取報酬。伊借該帳戶是正常使用，伊擔任酒店幹部，客
    人酒單的錢會轉到該帳戶，錢收到沒幾天伊就會提出，另外
    也有可能是向朋友借款等等。對於106 年6月12日轉入該筆4
    ,000元伊不清楚，伊借用該帳戶會有客人陸陸續續轉帳給伊
    ，數目不一定，伊沒有在做媒介性交易，伊不知道何以該款
    項會和媒介性交易有關。印象中該帳戶用了2、3個月，不超
    過半年，因為卡片右上角折損沒有辦法用，所以將卡片還給
    甲○○，但存摺伊弄丟了。」等語（見原審卷第318至323頁）
    。證人林伯儒就如何向被告甲○○借用上開帳戶之原因、過程
    ，於偵查及原審之證述前後一致，且被告甲○○就其將所申辦
    之新光銀行帳戶交給證人林伯儒使用之過程，供稱：「林伯
    儒向伊稱其有債務問題，帳戶不能使用，要和伊借用帳戶，
    伊想說是朋友，不疑有他就借他帳戶存摺及提款卡，後來因
    為提款卡斷掉不能用，他就還給伊，但存摺他說已遺失。」
    等語（見偵卷第176頁、原審卷第137、332至335頁），經核
    與證人林伯儒之證言相符，應可採信。
  ㈡觀之被告甲○○申辦之新光銀行帳戶，係於102年3月4日以0 元
    新開戶，迄106年6月3日均無任何往來交易，自106年6月4 
    日起至106年7月11日止，始陸續有多筆存入、匯入、提領、
    匯出之交易紀錄，最末係於106年11月12日有1筆匯入500元
    之交易紀錄（餘額共計675元），此後均無任何交易紀錄等
    情，有臺灣新光商業銀行股份有限公司集中作業部108年11
    月19日新光銀集作字第OOOOOOOOOO號函暨附件帳戶交易明細
    可考（見原審卷第145至151頁），足見被告甲○○上開帳戶確
    僅於106年6、7月間有多次存入、支出，此外均無頻繁使用
    之相關紀錄，與證人林伯儒前開證詞及被告甲○○前開供詞，
    亦無不合，益徵證人林伯儒證稱及被告甲○○供稱該段時間帳
    戶實際係林伯儒使用等節，應非子虛；衡以被告甲○○係因林
    伯儒稱有債務問題而需借他人名義帳戶使用，基於朋友間之
    信賴關係，始將其帳戶資料交付給林伯儒使用，與一般基於
    不確定故意幫助犯罪者，係將其帳戶資料交付給來路不明之
    人，即已可預見對方可能有犯罪風險之存在，仍不顧風險隨
    意將帳戶資料交給無從追查之人之情形尚屬有別，是以，被
    告甲○○於出借其新光銀行帳戶給林伯儒時，是否確實存在幫
    助圖利媒介性交之犯意，難謂無疑。
  ㈢至本案於106年6月12日5時29分許存入被告甲○○新光銀行帳戶
    該筆4,000元，係證人鄭互菖依「陳雲飛」之指示，依應召
    站集團成年成員交付之清冊匯入，此為皮條客介紹客人為性
    交易之媒介費用乙節，據證人鄭互菖證述如前，並有帳號清
    冊（見偵卷第191至195頁）、自動櫃員機交易明細表（見偵
    卷第213頁）可稽，固見自承係實際使用帳戶之人之證人林
    伯儒證稱其不知悉為何該筆款項與媒介性交易相關，其並無
    媒介性交易之證言，要屬可疑，然縱證人林伯儒為避免自陷
    於罪，而就此部分未如實陳述，實亦無從遽認被告甲○○於出
    借其新光銀行帳戶予證人林伯儒使用時，已預見此情。另證
    人即應召女子郝愛敏、伍紅麗之證述內容，僅係其等曾於10
    6 年6 月20日從事性交易，並將性交易所得交給鄭互菖等情
    ，經核與認定被告甲○○交付帳戶之際，有無幫助圖利媒介性
    交易之犯意，要屬二事，均不足以推定被告甲○○係出於幫助
    媒介性交易營利之犯意，出借其新光銀行帳戶供證人林伯儒
    使用。
五、綜上所述，被告甲○○之新光銀行帳戶固雖有上述媒介性交易
    佣金之存款紀錄存在，惟依卷內證據，對被告甲○○於交付其
    帳戶資料之際，是否存有幫助圖利媒介性交易之犯意，非無
    合理懷疑，被告甲○○辯稱其出借其新光銀行帳戶供證人林伯
    儒使用，並非出於幫助媒介性交易營利之犯意乙節，要非全
    然無據，可以採信。依檢察官所舉出之證據，尚無從認定被
    告甲○○於交付其帳戶資料給林伯儒之際，是否確有幫助圖利
    媒介性交之犯意，尚有合理懷疑之存在，致無從令本院形成
    被告甲○○有檢察官所指之前開犯行之確信，此外，復查無其
    他積極證據足資認定被告甲○○確有檢察官所指之上開幫助媒
    介性交易犯行，自不能證明被告甲○○犯罪。
六、維持原判決及駁回上訴之理由：
    原審就此部分同此認定，認不能證明被告甲○○犯罪，而諭知
    無罪，核無不合。檢察官上訴意旨略以：「㈠對照被告甲○○
    於偵查中、原審中之供述，就其與林伯儒之關係、出借帳戶
    之過程及因、林伯儒如何得知金融卡密碼等情，明顯矛盾。
    證人林伯儒於偵查及原審之證述關於借用帳戶過程及原因與
    被告甲○○偵查中所供述大相逕庭，足見被告甲○○實係因於原
    審中知悉證人林伯儒之證述而翻異前詞，飾詞狡辯，原審漏
    未審酌及此，遽認被告甲○○審理時之供述與證人林伯儒知證
    述相符，而認被告甲○○所辯可採，實有疏漏。㈡被告甲○○自
    陳高職畢業，其在智識程度上並無顯然欠缺或低下之情事，
    且被告甲○○自承名下有大約7個帳戶，顯然熟知銀行開戶流
    程需要提供雙證件及親自拍照等，程序嚴密，表示金融帳戶
    攸關個人財產權益，具有高度專業性，不應隨意提供他人使
    用，且被告甲○○於偵查中供稱不知道林伯儒本名，只知道他
    綽號小胖，而證人林伯儒於原審證稱：『伊有告知甲○○因自
    己有欠款，使用自己的帳戶會被扣款，才要借帳戶』，被告
    甲○○既具備一般智識及社會經驗，亦有實際使用多個金融帳
    戶的經驗，又與證人林伯儒不熟識，且知悉證人林伯儒借用
    其帳戶可能用於躲避債務或其他方法用途，出借帳戶後亦無
    法控制林伯儒如何使用，卻仍將上開帳戶存摺、提款卡及密
    碼等料任意交付證人林伯儒使用，其主觀上可預見所提供之
    帳戶可能幫助他人用於收取犯罪所得，仍執意為之，足見被
    告甲○○有幫助犯罪之不確定故意，原審未審酌，實嫌輕率。
    ㈢證人鄭互菖依『陳雲飛』之指示，依該應召站集團成年成員
    交付之清冊，於106年6月12日5時29分許，將媒介男客之傭
    金4000元匯入本件帳戶等情，業經證人鄭互菖於偵查及原審
    中證述甚詳，並有證人即應召女子郝愛敏、伍紅麗瑜警詢證
    述、帳號清冊、自動櫃員機交易明細、本件帳戶客戶資料、
    交易明細可佐，足認確有媒介性交易之費用匯入該帳戶。證
    人林伯儒雖證稱借該帳戶是正常使用，另外也可能是向朋友
    借款，對於106年6月12日轉入該筆4000元不清楚，沒有在做
    媒介性交易，不知道何以該款項會與媒介性交易有關等語，
    惟證人林伯儒坦若坦承以該帳戶收受性交易費用，顯有入己
    於罪之風險，則林伯儒此部分之證述不可採。故原判決認事
    用法尚嫌未洽。」等為由，指摘原判決此部分不當，請求撤
    銷改判被告甲○○有罪。然查：原審已詳敘其證據方法與待證
    事實之關係，及何以認定不能證明被告甲○○有幫助圖利媒介
    性交易之犯行之理由，而本院對於卷內訴訟資料，復已逐一
    剖析，參互審酌，仍無從獲得被告甲○○提供帳戶給林伯儒使
    用確有幫助圖利媒介性交易之有罪心證，業如上述，基於罪
    疑惟輕、無罪推定之原則，自應為被告甲○○無罪之諭知。綜
    上所述，此部分既不能證明被告甲○○涉有上揭檢察官所指之
    幫助媒介性交易犯行，自難率以該罪相繩，檢察官未提新事
    證，猶執前詞上訴，尚難採信。是檢察官之上訴為無理由，
    應予駁回。
七、至證人林伯儒是否涉犯刑法第231條第1項前段之圖利媒介性
    交罪嫌，並非本院審理範圍，自應由檢察官另行處理，併予
    說明。
據上論斷，應依刑事訴訟法第368 條，判決如主文。
本案經檢察官丁維志提起公訴，檢察官李淑珺提起上訴，檢察官
張秋雲到庭執行職務。
中　　華　　民　　國　　109 　年　　9 　　月　　16　　日
                  刑事第十七庭  審判長法　官  鄭水銓
                                      法　官  李世華
                                      法　官  黃雅芬
以上正本證明與原本無異。
被告乙○○部分，檢察官、被告乙○○如不服本判決，應於收受送達
後20日內向本院提出上訴書狀，其未敘述上訴之理由者並得於提
起上訴後20日內向本院補提理由書（均須按他造當事人之人數附
繕本）「切勿逕送上級法院」。
被告甲○○部分，檢察官如不服本判決，須受刑事妥速審判法第9
條限制；被告甲○○不得上訴。
刑事妥速審判法第9條：
除前條情形外，第二審法院維持第一審所為無罪判決，提起上訴
之理由，以下列事項為限：
一、判決所適用之法令牴觸憲法。
二、判決違背司法院解釋。
三、判決違背判例。
刑事訴訟法第 377 條至第 379 條、第 393 條第 1 款之規定，
於前項案件之審理，不適用之。
                                      書記官  鄭雅云
中　　華　　民　　國　　109 　年　　9 　　月　　16　　日
附錄：本案論罪科刑法條全文　　　　　　　　　　　　　　　
刑法第231 條：
意圖使男女與他人為性交或猥褻之行為，而引誘、容留或媒介以
營利者，處5 年以下有期徒刑，得併科10萬元以下罰金。以詐術
犯之者，亦同。
公務員包庇他人犯前項之罪者，依前項之規定加重其刑至二分之
一。